臺灣基隆地方法院民事裁定　　　　　　　 100年度聲字第30號
聲　請　人　財政部臺灣省北區國稅局七堵稽徵所
法定代理人　徐珍玉
利害關係人　王文琪
上列聲請人聲請為相對人炳勳機械有限公司選任臨時管理人事件
，本院裁定如下：
    主  文
選任王文琪（女，身分證統一編號：Ｚ000000000號，送達處所：
基隆市○○區○○街236號3樓）為炳勳機械有限公司之臨時管理
人。
程序費用新台幣壹仟元由聲請人負擔。
    理  由
一、按「公司應至少置董事一人執行業務並代表公司，最多置董
    事三人，應經三分之二以上股東之同意，就有行為能力之股
    東之選任之。」公司法第108條第1項前段定有明文；又「董
    事長不為或不能行使職權，致公司有受損害之虞時，法院因
    利害關係人或檢察官之聲請，得選任一人以上之臨時管理人
    ，代行董事長及董事會之職權。」公司法第208條之1第1 項
    前段亦定有明文，而此條文依同法第108條第4項規定，於有
    限公司準用之。是於有限公司董事缺位之情形，固應先依前
    開公司法第108條第1項前段之規定，由有限公司之股東就有
    行為能力之股東選任之，惟在公司股東長期未另選任董事，
    或互推1人代理董事執行職務，事實上無從行使董事職務，
    為避免公司因此受有損害，法院自得因利害關係人或檢察官
    之聲請，為公司選任臨時管理人。
二、本件聲請意旨略以：炳勳機械有限公司（下稱炳勳公司）為
    一人公司，原登記負責人為王文苑，惟王文苑已於民國99年
    12月18日死亡，是為維持炳勳公司之正常營運，並保障炳勳
    公司有機會對抗聲請人之課稅處分，俾有利於行使訴訟上權
    利，爰依非訟事件法第183條第1項之規定，聲請為炳勳公司
    選任臨時管理人；又第三人查慧貞為炳勳公司原負責人王文
    苑之配偶，就王文苑之資產狀況自應最為瞭解，因此適合擔
    任炳勳公司之臨時管理人，為此一併聲請選任查慧貞為炳勳
    公司之臨時管理人等語。
三、經查，聲請人主張之上開事實，業據聲請人提出本院100 年
    5月11日基院義100司繼如字第29號函、100年6月14日基院義
    民天科字第06463 號函、炳勳公司之公司登記資料、公司章
    程、財政部臺灣省北區國稅局欠稅總歸戶查詢情形表、除戶
    資料查詢清單等件為證，核與聲請人所述相符。炳勳公司之
    唯一股東王文苑既已死亡而不能行使職權，且王文苑之第三
    順位繼承人王文琪、王煜熙並未依法拋棄繼承，有本院民事
    紀錄科查詢表附於本院100年度抗字第20號卷宗可稽，王文
    苑既有繼承人王文琪、王煜熙繼承其出資並繼受為炳勳公司
    之股東，然迄今仍未另選任董事，或互推1人代理董事執行
    職務，足認炳勳公司之董事會已因炳勳公司董事王文苑之死
    亡而不能行使職權，致炳勳公司有受損害之虞，為保障炳勳
    公司訴訟上之權利，揆諸上開法條，炳勳公司確有選任臨時
    管理人之必要。又本院考量利害關係人王文琪為王文苑之繼
    承人，且亦為王文苑生前經營勤商興業有限公司( 下稱勤商
    公司 )之股東之一，復就勤商公司向彰化商業銀行股份有限
    公司之借款擔任連帶保證人，因此本院已另案以100年度聲
    字第33號裁定選任王文琪為勤商公司之臨時管理人，王文琪
    對王文苑經營相關公司之營運及財務狀況應有一定程度之瞭
    解，並有正常智識能力可處理炳勳公司之事務，是以堪信王
    文琪應屬最妥適之人選，爰裁定選任王文琪為炳勳公司之臨
    時管理人。
四、依非訟事件法第8條第1項、第24條第1項，公司法第208條之
    1條第1項，裁定如主文。
中    華    民    國   100    年     9    月    29    日
                  民事庭法  官  徐世禎
以上正本係照原本作成。
如對本裁定抗告，應於本裁定送達後10日內向本院提出抗告狀，
並繳納抗告裁判費新臺幣1000元，抗告於臺灣高等法院。
中    華    民    國   100    年    9     月    29    日
                        書記官  陸清敏